【裁判字號】    99,審訴,880
【裁判日期】    990629
【裁判案由】    毒品危害防制條例
【裁判全文】
臺灣桃園地方法院刑事判決             99年度審訴字第880號
公  訴  人  臺灣桃園地方法院檢察署檢察官
被      告  甲○○
選任辯護人  何啟熏律師
上列被告因違反毒品危害防制條例案件，經檢察官提起公訴（99
年度毒偵字第1827號），被告於準備程序進行中為有罪陳述，經
本院合議庭裁定由受命法官獨任進行簡式審判程序，判決如下：
    主  文
甲○○施用第一級毒品，累犯，處有期徒刑柒月；又施用第二級
毒品，累犯，處有期徒刑柒月。應執行有期徒刑拾月。
    事  實
一、甲○○前於民國97年間，因施用毒品案件，經本院以97年度
    壢簡字第2907號判決判處有期徒刑6 月確定，甫於98年9 月
    30日縮刑期滿執行完畢。另曾於87年間，因施用毒品案件，
    經本院以87年度毒聲字第2009號裁定送觀察、勒戒後，認無
    繼續施用毒品傾向，於88年1 月13日釋放出所，並經臺灣桃
    園地方法院檢察署檢察官以88年度偵緝字第1 號為不起訴處
    分確定，復因施用毒品案件，經本院以88年度毒聲字第2026
    號裁定送觀察、勒戒後，認有繼續施用毒品傾向，經本院以
    88年度毒聲字第3845號裁定令入戒治處所施以強制戒治，繼
    經本院裁定停止戒治及撤銷停止戒治後，於90年3 月2 日期
    滿執行完畢，該次因施用毒品犯行，並經本院以88年度易字
    第1622號判決判處有期徒刑6 月確定，又於前開強制戒治執
    行完畢後5 年內之90年間，因施用毒品案件，經本院以92年
    度易字第294 號判決判處有期徒刑7 月確定。詎仍未戒除毒
    癮，復基於施用第一級毒品之犯意，於99年2 月24日某時，
    在桃園縣八德市某工地，施用第一級毒品海洛因1 次；另基
    於施用第二級毒品之犯意，於99年2 月24日晚間9 時許，在
    桃園縣龍潭鄉○○路336 巷友人住處以玻璃球燒烤之方式，
    施用第二級毒品甲基安非他命（起訴書誤載為安非他命，應
    予更正）1 次。嗣於99年2 月25日上午5 時許，在桃園縣龍
    潭鄉○○路336 巷口，為警查獲，經採集尿液檢體送驗，結
    果呈鴉片類嗎啡及安非他命類陽性反應。
二、案經桃園縣政府警察局龍潭分局報告臺灣桃園地方法院檢察
    署檢察官偵查起訴。
    理  由
一、本件被告所犯係死刑、無期徒刑、最輕本刑為3 年以上有期
    徒刑以外之罪，其於準備程序中就被訴事實為有罪之陳述，
    經法官告知簡式審判程序之旨，並聽取公訴人、被告之意見
    後，本院認為適宜由受命法官獨任進行簡式審判程序，合先
    敘明。
二、上開犯罪事實，業據被告甲○○於本院審理時坦承不諱，而
    被告為警查獲所採尿液經送驗，確呈鴉片類嗎啡陽性及安非
    他命類陽性反應，有臺灣檢驗科技股份有限公司出具之濫用
    藥物尿液檢驗報告1 份附卷可參，足認被告之任意性自白與
    事實相符，堪予採信。本件事證明確，被告犯行堪以認定，
    應予論罪科刑。
三、按毒品危害防制條例於92年7 月9 日修正公布，自93年1 月
    9 日施行，而依修正後之規定，僅限於「初犯」及「5 年後
    再犯」2 種情形，始應先經觀察、勒戒或強制戒治程序。倘
    被告於5 年內已再犯，經依法追訴處罰，縱其第3 次（或第
    3 次以上）再度施用毒品之時間，在初犯經觀察、勒戒或強
    制戒治執行完畢釋放5 年以後，已不合於「5 年後再犯」之
    規定，且因已於「5 年內再犯」，顯見其再犯率甚高，原實
    施觀察、勒戒或強制戒治，已無法收其實效，即應依該條例
    第10條處罰；又所謂5 年戒斷期間之計算，係指相鄰之前後
    2 次施用毒品時間之間隔而言，非可飛躍自初次起算其5 年
    期間（最高法院95年度第7 次刑事庭會議決議、最高法院95
    年台非字第65號判決參照）。查被告甲○○於90年3 月2 日
    強制戒治期滿執行完畢5 年內之90年間，再因施用毒品案件
    ，經本院以92年度易字第294 號判決判處有期徒刑7 月確定
    ，此有臺灣高等法院被告前案紀錄表在卷足憑。依上開說明
    ，本件被告前經觀察、勒戒與強制戒治執行完畢後，於5 年
    內已再犯施用毒品罪，且經依法追訴處罰，本件施用毒品之
    時間，固在其經觀察、勒戒與強制戒治執行完畢釋放5 年以
    後，惟已不合於「5 年後再犯」之規定，係3 犯以上，自應
    依法追訴。
四、核被告所為，係犯毒品危害防制條例第10條第1 項、第2 項
    施用第一、二級毒品罪。其施用前持有第一級毒品海洛因與
    施用前持有第二級毒品甲基安非他命之低度行為，應為施用
    毒品之高度行為所吸收，均不另論罪。被告所犯上開二罪間
    ，犯意各別，行為互異，應予分論併罰。被告有如事實欄一
    所載前案科刑執行情形，有臺灣高等法院被告前案紀錄表在
    卷可按，其於有期徒刑執行完畢後，5 年以內故意再犯本件
    最重本刑為有期徒刑以上之二罪，均為累犯，應依刑法第47
    條第1 項之規定各加重其刑。又辯護人答辯要旨（略以）：
    被告於97年11月間因嚴重車禍，目前腿部仍有鋼釘，醫囑中
    有「不宜過度負重工作」之記載，但因被告只能在工地找到
    粗活以維持生計，於過度工作情形下，腿部常十分疼痛，被
    告為了止痛才施用少量海洛因，以期能繼續工作，就施用第
    一級毒品海洛因部分，請求依刑法第59條，減輕被告之刑到
    6 個月以下等語。惟查，被告既稱因生計壓力而從事工地粗
    活，更應珍惜其勞力所得之薪資，苟如有辯護人所稱前開情
    狀，猶未見被告嘗試求助於正常醫療途徑以止痛，竟另私自
    以代價甚高之海洛因為麻痺之法，顯有違一般常人生活經驗
    ，其情尚非可憫，是本院尚難認被告有何符合刑法第59條之
    犯罪情狀，併此敘明。爰審酌被告因施用毒品案，前經觀察
    、勒戒及強制戒治後，復因施用毒品案，迭經檢察官依法訴
    追，仍不知悔改、警惕，猶繼續施用毒品，本不宜寬貸，惟
    此乃自戕行為及被告犯後已坦承悔悟等一切情狀，分別量處
    如主文所示之刑，並定應執行之刑。
據上論斷，應依刑事訴訟法第273 條之1 第1 項、第299 條第1
項前段，毒品危害防制條例第10條第1 項、第2 項，刑法第11條
前段、第47條第1 項、第51條第5 款，判決如主文。
本案經檢察官顏世翠到庭執行職務。
中    華    民    國    99    年    6     月     29   日
                    刑事庭  法  官  林孟宜
以上正本證明與原本無異。
如不服本判決，應於判決送達後10日內向本院提出上訴狀（應附
繕本），其未敘述上訴理由者，應於上訴期間屆滿後20日內補提
理由書狀於本院，上訴於臺灣高等法院。
                            書記官  洪明媚
中    華    民    國    99    年    6     月     29   日
附錄本案論罪科刑法條：
毒品危害防制條例第10條
施用第一級毒品者，處 6 月以上 5 年以下有期徒刑。
施用第二級毒品者，處 3 年以下有期徒刑。

司法院資訊處製作；財團法人民間司法改革基金會備份。
